Minutes et répertoires du notaire Simon I CHARLET, 12 février 1608 - 3 mars 1652 (étude IV)
Archives nationales
- Minutes de Simon I CHARLET, 1608 - 14 avril 1652; MC/ET/IV/38 - MC/ET/IV/145
  - Minutes. 1647, 1er juin - 1647, 12 octobre, 1er juin 1647 - 12 octobre 1647; MC/ET/IV/99
    - Quittance par Madeleine Perducat, veuve de Frémin Delaval, maître sculpteur et peintre, demeurant rue de la Coutellerie, à Pierre Bazin, maître coutelier, demeurant rue de la Coutellerie, d'une somme de 400 livres tournois, provenant de la succession de Simon Perducat, son frère, et de la vent
      quittance; Berry (rue de); Coutellerie (rue de la); Marais (quartier); Bazin, Pierre; Delaval (veuve); Delaval, Frémin; Perducat, Madeleine; Perducat, Simon; forgeron; peintre; sculpteur
    - COUTELIER du Roi, BAZIN (Pierre) § Quittance, 12 juillet 1647; MC/ET/IV/99
      quittance; Bazin, Pierre
    - COUTELIER, PERDUCAT (Claude) § Quittance, 12 juillet 1647; MC/ET/IV/99
      quittance; Perducat, Claude
    - PERDUCAT (Claude) maître coutelier § Quittance, 12 juillet 1647; MC/ET/IV/99
    - DELAVAL (Frémin) maître sculpteur et peintre § Quittance, 12 juillet 1647; MC/ET/IV/99
      quittance; Delaval, Frémin
    - BAZIN (Pierre) Coutelier du Roi § Quittance, 12 juillet 1647; MC/ET/IV/99
    - ROUSSEL (Pierre) maître tapissier § 1°/ Constitution; 2°/ Transaction et vente, 13 juillet 1647; MC/ET/IV/99
      acte de vente; accord; Roussel, Pierre
    - TAPISSIER ROUSSEL (Pierre) § 1°/ Constitution; 2°/ Transaction de rente, 13 juillet 1647; MC/ET/IV/99
      accord; Roussel, Pierre
    - BERCASSEAU (Nicolas) tapissier § Renonciation, 17 juillet 1647; MC/ET/IV/99
      Bercasseau, Nicolas
    - TAPISSIER BECCASSEAU (Nicolas) § renonciation, 17 juillet 1647; MC/ET/IV/99
      Beccasseau, Nicolas
    - BIENNET (Olivier) orfèvre § Don mutuel, 2 août 1647; MC/ET/IV/99
      donation; Biennet, Olivier
    - ORFÈVRE BIENNET Olivier § don mutuel, 2 août 1647; MC/ET/IV/99
    - VIERREY (Pierre) vitrier ordianire du Roi § Bail.; Quittance., 16 août 1647 - 26 août 1647; MC/ET/IV/99
      quittance; bail; Vierrey, Pierre
    - VITRIER, ordinaire du Roi, VIERREY (Pierre) § quittance; bail, 16 août 1647 - 26 août 1647; MC/ET/IV/99
    - HARDIVILLIERS (Gentien) marchand orfèvre § Bail, 28 août 1647; MC/ET/IV/99
    - ORFÈVRE HARDIVILLIERS Gentien § bail, 28 août 1647; MC/ET/IV/99
    - FOUQUET (Jean) maître orfèvre § Service, 30 août 1647; MC/ET/IV/99
      Fouquet, Jean
    - ORFÈVRE FOUQUET Jean § service, 30 août 1647; MC/ET/IV/99
    - BAZIN (Pierre) Coutelier ordianire du Roi § Constitution, 2 septembre 1647; MC/ET/IV/99
    - COUTELIER ordinaire du Roi, BAZIN (Pierre) § Constitution, 2 septembre 1647; MC/ET/IV/99
    - DUBUT (François) marchand tavernier § Société constituée, 28 septembre 1647; MC/ET/IV/99
      Dubut, François
    - TAVERNIER DUBUT (François) § société constituée, 28 septembre 1647; MC/ET/IV/99
    - THIERRY (Hubert) maître Charpentier § Marché de charpenterie pour B. de Janson., 30 septembre 1647; MC/ET/IV/99
      marché; Thierry, Hubert
    - ORFÈVRE TERRIER Michel § renonciation, 30 septembre 1647; MC/ET/IV/99
      Terrier, Michel
    - CHARPENTIER THIERRY (Hubert) § marché, 30 septembre 1647; MC/ET/IV/99
    - TERRIER (Michel) maître orfèvre § Renonciation., 30 septembre 1647; MC/ET/IV/99
    - RIBAUCOURT (Jean de) marchand orfèvre, b. de Paris § Bail, 9 octobre 1647; MC/ET/IV/99
      bail; Ribaucourt, Jean de
    - ORFÈVRE RIBAUCOURT Jean de § bail, 9 octobre 1647; MC/ET/IV/99
      bail; Ribaucourt, Jehan de
  - Minutes. 1648, janvier - 1648, avril, janvier 1648 - avril 1648; MC/ET/IV/100
  - Minutes. 1648, mai - 1648, août, mai 1648 - août 1648; MC/ET/IV/101
    - PERLAN (Toussaint) maître orfèvre § Constitution, 1er mai 1648; MC/ET/IV/101
      Perlan, Toussaint
    - ORFÈVRE PERLAN Toussaint § constitution, 1er mai 1648; MC/ET/IV/101
    - BAZIN (Pierre) Coutelier ordianire du Roi § Quittance, 27 mai 1648; MC/ET/IV/101
    - COUTELIER ordinaire du Roi, BAZIN (Pierre) § Quittance, 27 mai 1648; MC/ET/IV/101
    - DELLETON (Charles) maître tapissier § Remise, 21 juillet 1648; MC/ET/IV/101
      Delleton, Charles
    - TAPISSIER DELLETON (Charles) § remise, 21 juillet 1648; MC/ET/IV/101
    - DUMONT (Anthoine) maître Coutelier § Apprentissage, 26 juillet 1648; MC/ET/IV/101
      contrat d'apprentissage; Dumont, Anthoine
    - COUTELIER, LECOFFRE (Nicolas) § apprentissage, 26 juillet 1648; MC/ET/IV/101
      contrat d'apprentissage; Lecoffre, Nicolas
    - COUTELIER, DUMONT (Michel) § apprentissage, 26 juillet 1648; MC/ET/IV/101
      contrat d'apprentissage; Dumont, Michel
    - COUTELIER, DUMONT (François) § apprentissage, 26 juillet 1648; MC/ET/IV/101
      contrat d'apprentissage; Dumont, François
    - COUTELIER, DUMONT (Antoine) § apprentissage, 26 juillet 1648; MC/ET/IV/101
      contrat d'apprentissage; Dumont, Antoine
    - LE COFFRE (Nicolas) maître Coutelier § Apprentissage, 26 juillet 1648; MC/ET/IV/101
      contrat d'apprentissage; Le Coffre, Nicolas
    - DUMONT (Michel) maître Coutelier § Apprentissage, 26 juillet 1648; MC/ET/IV/101
    - DUMONT (François) maître coutelier § Apprentissage, 26 juillet 1648; MC/ET/IV/101
    - VALLER (Innocent) maître doreur § Apprentissage, 9 août 1648; MC/ET/IV/101
      contrat d'apprentissage; Valler, Innocent
    - DOREUR VALLER (Innocent) § Apprentissage, 9 août 1648; MC/ET/IV/101
    - FERRANT (François) marchand tapissier § Bail, 13 août 1648; MC/ET/IV/101
      bail; Ferrant, François
    - TAPISSIER FERRAND (François) § bail, 13 août 1648; MC/ET/IV/101
      bail; Ferrand, François
    - BELLANGER (Pierre), imprimeur § Mariage où fut témoin Pierre BELANGER, 31 août 1648; MC/ET/IV/101
      contrat de mariage; Bellanger, Pierre
    - TAPISSIER GRELIN (Henry) § mariage, 31 août 1648; MC/ET/IV/101
      contrat de mariage; Grelin, Henry
    - GRELIN (Henry) maître tapissier § Mariage où fut témoin. .., 31 août 1648; MC/ET/IV/101
    - SASSIER (Guillaume) imprimeur et libraire du Roi, § Mariage où fut témoin Guillaume SASSIER, 31 août 1648; MC/ET/IV/101
      contrat de mariage; Sassier, Guillaume
    - LECONTE (Jacques) imprimeur § Mariage, 31 août 1648; MC/ET/IV/101
      contrat de mariage; Leconte, Jacques
    - IMPRIMEUR et LIBRAIRE du Roi SASSIER (Guillaume) § mariage, 31 août 1648; MC/ET/IV/101
    - IMPRIMEUR LECONTE (Jacques) § mariage, 31 août 1648; MC/ET/IV/101
      contrat de mariage; Le Conte, Jacques
    - IMPRIMEUR BELLANGER (Pierre) § mariage, 31 août 1648; MC/ET/IV/101
  - Minutes. 1648, septembre - 1648, décembre, septembre 1648 - décembre 1648; MC/ET/IV/102; Document détérioré.
    - Quittance donnée par Grégoire Huret, graveur et dessinateur ordinaire de la maison du roi, demeurant rue Saint-Jacques, paroisse Saint-Séverin, à Pierre Macé, juré vendeur et contrôleur de vin, demeurant île Notre-Dame, d'une somme de 200 livres pour deux années d'arrérages échus d'une rente de 100 livres à lui transportée. (1), 11 septembre 1648; MC/ET/IV/102
      Compléments de description: (1) Par contrat du 13 juillet 1645, reçu par Lestoré et Desnots.
      Documents du Minutier central concernant les peintres, sculpteurs et graveurs au XVIIe siècle (1600-1650) [études I à X, 1955 actes], par Marie-Antoinette Fleury, tome I, Paris, S.E.V.P.E.N, 1969, p. 328 (instrument de recherche imprimé dématérialisé, certaines notices sont plus détaillées dans la version intégrale accessible en ligne par la rubrique 'Autres instruments de recherche', voir contexte dans le Plan d’orientation général - Notaires de Paris, guides thématiques du Minutier).
      quittance; Notre-Dame (île); Saint-Jacques (rue); Saint-Séverin (paroisse); Huret, Grégoire; Macé, Pierre; contrôleur (Ancien Régime); négociant; dessinateur; graveur
    - HURET (Grégoire) graveur et dessinateur ordianire du Roi § Quittance, 11 septembre 1648; MC/ET/IV/102
      quittance; Huret, Grégoire
    - POUGEOT (Jean) marchand orfèvre § Testament de .., 14 octobre 1648; MC/ET/IV/102
      testament; Pougeot, Jean
    - ORFÈVRE POUGEOT Jean § testament de. .., 14 octobre 1648; MC/ET/IV/102
    - VERREY (Pierre) vitrier ordianire du Roi § Bail, 21 octobre 1648; MC/ET/IV/102
      bail; Verrey, Pierre
    - VITRIER ordianire du Roi, VIERREY (Pierre) § bail, 21 octobre 1648; MC/ET/IV/102
      bail; Vierrey, Pierre
    - HARDIVILLIERS (Gentien) maître orfèvre § Bail de terres, 22 octobre 1648; MC/ET/IV/102
    - ORFÈVRE HARDIVILLIERS Gentien § bail de terres, 22 octobre 1648; MC/ET/IV/102
    - DELAMAISON NEUFVE (Etienne) maçon § Marché de maçonnerie, Charpenterie etc. .., 26 octobre 1648; MC/ET/IV/102
      marché; Delamaison Neufve, Etienne
    - MAÇON DELAMAISON NEUFVE Etienne § marché de maçonnerie, charpenterie, etc. .., 26 octobre 1648; MC/ET/IV/102
    - HARDIVILLIERS (Gentien) maître orfèvre § Vente de terre, 28 octobre 1648; MC/ET/IV/102
    - ORFEVRE HARDIVILLIERS Gentien § vente de terre, 28 octobre 1648; MC/ET/IV/102
    - FERMES DU GREFFE de l'élection du Perche, siège de Bellême § Etat et mémoire de FERMES DU GREFFE tenu par M. de Chedieu, 2 novembre 1648; MC/ET/IV/102
    - LE GAUFFRE § Compte de baux pour sa veuve., 2 novembre 1648; MC/ET/IV/102
    - HARDIVILLIERS (Géntien) maître orfèvre § Obligation, 3 novembre 1648; MC/ET/IV/102
      obligation; Hardivilliers, Géntien
    - ORFÈVRE HARDIVILLIERS Gentien § obligation, 3 novembre 1648; MC/ET/IV/102
      obligation; Hardivilliers, Gentien
    - ARQUEBUSIER et rôtisseur du Roi CARESME (Denis) § désaveu, 5 novembre 1648; MC/ET/IV/102
      renonciation; Caresme, Denis
    - CARESME (Denis) rôtisseur du Roi et maître arquebusier § Désaveu, 5 novembre 1648; MC/ET/IV/102
      Caresme, Denis
    - PERLAN (Toussaint) maître orfèvre § Accord, 7 novembre 1648; MC/ET/IV/102
      accord; Perlan, Toussaint
    - ORFÈVRE PERLAN Toussaint § accord, 7 novembre 1648; MC/ET/IV/102
    - HOUZEAU (Jacques) maître sculpteur § Apprentissage chez. .., 16 novembre 1648; MC/ET/IV/102
      contrat d'apprentissage; Houzeau, Jacques
    - SCULPTEUR (apprentissage de) § Mise en apprentissage par Marie MENARD veuve de Isaac CHIPPAULT maître sculpteur et peintre de Isaac CH. son fils âgé de 16 ans chez Jacques HOUZEAU maître sculpteur et peintre demeurant sous l'une des ailes du Pont Marie durant 6 années. Pas de frais d'apprentissage, 16 novembre 1648; MC/ET/IV/102
      contrat d'apprentissage
    - Vente par Antoine Mauclerc, bourgeois de Paris, demeurant rue de Grenelle, en son nom et au nom de René Cartier, écuyer, sieur de La Folleterie, garde du corps de la reine régente, mère du roi, à Nicolas Raimbault, maître peintre, et à Nicole Lemeur, sa femme, demeurant rue de la Harpe, à l'enseigne de 'La Croix blanche', d'une place sur la rivière de Seine, au-dessous du pont de l'île Notre-Dame, du côté de la Tournelle, pour y mettre un bateau. Cette place avait été concédée aux vendeurs par les prévôts et échevins de la ville de Paris, à la charge de payer 10 livres de redevance annuelle et moyennant le prix de 700 livres tournois., 5 décembre 1648; MC/ET/IV/102
      Documents du Minutier central concernant les peintres, sculpteurs et graveurs au XVIIe siècle (1600-1650) [études I à X, 1955 actes], par Marie-Antoinette Fleury, tome I, Paris, S.E.V.P.E.N, 1969, p. 621 (instrument de recherche imprimé dématérialisé, certaines notices sont plus détaillées dans la version intégrale accessible en ligne par la rubrique 'Autres instruments de recherche', voir contexte dans le Plan d’orientation général - Notaires de Paris, guides thématiques du Minutier).
      acte de vente; Croix Blanche (enseigne de la); Grenelle (rue de); Harpe (rue de la); Notre-Dame (pont); Tournelle (château de la); Anne d'Autriche (reine de France, 1601-1666); Cartier, René; Lemeur, Nicole; Mauclerc, Antoine; Raimbault, Nicolas; peintre
    - RAIMBAULT (Nicolas) maître peintre § Vente, 6 décembre 1648; MC/ET/IV/102
      acte de vente; Raimbault, Nicolas
    - MATTIOT (Guillaume) maître coutelier ordianire du Roi § Bail de maison, 31 décembre 1648; MC/ET/IV/102
      bail; Mattiot, Guillaume
    - COUTELIER ordinaire du Roi, MATTIOT (Guillaume) § bail de maison, 31 décembre 1648; MC/ET/IV/102
  - Minutes. 1649, janvier - 1649, juin, janvier 1649 - juin 1649; MC/ET/IV/103
    - BERSUT (Jean) tapissier de la duchesse d'Orléans r. du Coeur vollant paroisse Saint-Sulpice § Mariage de. .. fils de défunts Hilaire BERSUT bourgeois de Paris et Martine BERANGER son ép. avec Marie MASSY couturière demeurant r. des Fossés à Saint-G. de Prés fille de Nicolas MASSY maître horloger à Blois et Esther GRIBELIN son épouse Signature de noël GUERIN joueur d'instrument. .. Jullien DU BOIS maître tapissier de la duchesse d'Orléans. .. Nicolas GUERIN maître vitrier., 23 mai 1645; MC/ET/IV/103
      contrat de mariage; Bersut, Jean
    - MÉDECIN du Roi RICHARD (Nicolas) § transport, 7 janvier 1649; MC/ET/IV/103
      Richard, Nicolas
    - RICHARD (Nicolas) conseiller et médecin du Roi § Transport, 7 janvier 1649; MC/ET/IV/103
    - POULLAIN (Jean) maçon § Marché de maçonnerie, 8 janvier 1649; MC/ET/IV/103
      marché; Poullain, Jean
    - MAÇON POULAIN Jean § marché, 8 janvier 1649; MC/ET/IV/103
      marché; Poulain, Jean
    - POULLAIN (Jean) maçon § Marché de maçonnerie en plâtre, 28 février 1649; MC/ET/IV/103
    - MAÇON POULAIN Jean § marché, 28 février 1649; MC/ET/IV/103
    - Dépôt par Nicolas Leleu, maître peintre, demeurant rue Flipault, d'un acte sous-seing privé du 25 janvier 1649, par lequel il donnait main-levée à Jean Poullain, maître maçon, son débiteur, de l'opposition qu'il avait faite à la vente par celui-ci d'une maison sise rue Pastourelle, moyennant le payement d'une somme de 30 livres tournois., 5 mars 1649; MC/ET/IV/103
      dépôt de pièces; mainlevée; Pastourelle (rue); Phélipeaux (rue); Leleu, Nicolas; Poulain, Jean; maçon; peintre
    - LELEU (Nicolas) maître peintre § Mainlevée, 6 mars 1649; MC/ET/IV/103
      Leleu, Nicolas
    - AZÉ (Pierre) maître couvreur de maisons § Marché, 13 mars 1649; MC/ET/IV/103
      marché; Azé, Pierre
    - Accord entre François Viger, argentier du duc de Chevreuse, demeurant en l'hôtel du dit seigneur, François Aubert, procureur en parlement, demeurant rue Saint-Louis-en-l'Ile, Abert (sic) Marcoux, maître tailleur d'habits, demeurant rue Beaubourg, Claude Sainte-Anne, brodeur ordinaire du roi, demeurant près de la Grande Ecurie, Jean Lasnier, conseiller du roi et lieutenant du prévot de l'Île, demeurant place de Grève, Jacques Rotier, chirurgien ordinaire du roi, demeurant rue de la Tisseranderie, Jean Leblond, bourgeois de Paris, demeurant île Notre-Dame. Bertrand Desmond, bourgeois de Paris, demeurant faubourg Saint-Michel, rue d'Enfer, Pierre Dubois, bourgeois de Paris, demeurant rue Quincampoix, Charles Lhermite, bourgeois de Paris, demeurant place de Grève, Jean Provost, maître peintre, demeurant rue de la Coutellerie et Jean Ponthus, greffier des chasses et plaisirs du roi en ses forêts, demeurant rue Jean-de-Lespine, créanciers de Jean Girard, ci-devant contrôleur des guerres, demeurant rue de Béthisy, par lequel ils remettent à ce dernier le tiers de sa dette de 44.500 livres et lui donne un délai de huit ans pour s'acquitter du reste et sans intérêts, en considération du malheur des temps., 15 mars 1649; MC/ET/IV/103
      Documents du Minutier central concernant les peintres, sculpteurs et graveurs au XVIIe siècle (1600-1650) [études I à X, 1955 actes], par Marie-Antoinette Fleury, tome I, Paris, S.E.V.P.E.N, 1969, p. 603 (instrument de recherche imprimé dématérialisé, certaines notices sont plus détaillées dans la version intégrale accessible en ligne par la rubrique 'Autres instruments de recherche', voir contexte dans le Plan d’orientation général - Notaires de Paris, guides thématiques du Minutier).
      accord; Beaubourg (rue); Béthisy (rue); Chevreuse (hôtel de); Coutellerie (rue de la); Enfer (rue d'); Grève (place de); Jean-de-l'Epine (rue); Notre-Dame (île); Quincampoix (rue); Saint-Dominique (rue); Saint-Louis-en-l'Ile (rue); Saint-Michel (faubourg); Tixeranderie (rue de la); Aubert, François; Chevreuse, Claude de Lorraine (1578-1657, duc de); Desmond, Bertrand; Dubois, Pierre; Girard, Jean; Lasnier, Jean; Leblond, Jean; Lhermite, Charles; Marcoux, Albert; Ponthus, Jean; Provost, Jean; Rotier, Jacques; Sainte-Anne, Claude; Viger, François; économe; brodeur; chirurgien; contrôleur des guerres (Ancien Régime); greffier; officier civil (Ancien Régime); peintre; procureur de justice (Ancien Régime); tailleur d'habits
    - BRODEUR ordianire du Roi SAINTE-ANNE (Claude) § accord, 15 mars 1649; MC/ET/IV/103
      accord; Sainte-Anne, Claude
    - PROVOST (Jean) maître peintre § Accord, 15 mars 1649; MC/ET/IV/103
      accord; Provost, Jean
    - SAINTE-ANNE (Claude) brodeur ordianire du Roi § Accord, 15 mars 1649; MC/ET/IV/103
    - ROTHIER (Jacques) Chirurgien ordinaire du Roi § Accord, 15 mars 1649; MC/ET/IV/103
      accord; Rothier, Jacques
    - CHIRURGIEN ordianire du Roi ROTHIER (Jacques) § Accord, 15 mars 1649; MC/ET/IV/103
    - THEVENOT (Claude) maçon § Marché de maçonnerie, 26 mars 1649; MC/ET/IV/103
      marché; Thevenot, Claude
    - MAÇON THEVENOT Claude § marché, 26 mars 1649; MC/ET/IV/103
    - CAGNET (Claude) marchand orfèvre § Quittance, 13 avril 1649; MC/ET/IV/103
      quittance; Cagnet, Claude
    - ORFEVRE CAGNET Claude § quittance, 13 avril 1649; MC/ET/IV/103
    - Marché entre Toussaint Chenu, maître sculpteur et peintre, demeurant rue de la Tisseranderie, paroisse Saint-Jean-en-Grève, et Pierre Roger, officier de la panneterie de la reine régente, mère du roi, demeurant ordinairement à Saint-Germain-en-Laye, pour une tombe de pierre de liais de sept pieds de long sur trois pieds quatre pouces de large, sur laquelle seront gravés ornements et inscriptions dont ils sont convenus ensemble, moyennant la somme de 60 livres, dont 10 livres payées d'avance., 14 avril 1649; MC/ET/IV/103
      La tombe devra être livrée le mercredi suivant, 21 avril, en l'église de Saint-Germain-en-Laye et posée sur la tombe de Robert Roger, officier de la reine et père du contractant.
      Précisions sur les lieux: Saint-Germain-en-Laye (Yvelines)--Eglise
      Documents du Minutier central concernant les peintres, sculpteurs et graveurs au XVIIe siècle (1600-1650) [études I à X, 1955 actes], par Marie-Antoinette Fleury, tome I, Paris, S.E.V.P.E.N, 1969, p. 131 (instrument de recherche imprimé dématérialisé, certaines notices sont plus détaillées dans la version intégrale accessible en ligne par la rubrique 'Autres instruments de recherche', voir contexte dans le Plan d’orientation général - Notaires de Paris, guides thématiques du Minutier).
      marché; Saint-Jean-en-Grève (paroisse); Tixeranderie (rue de la); Saint-Germain-en-Laye (Yvelines); Chenu, Toussaint; Roger, Pierre; Roger, Robert; boulanger; peintre; sculpteur
    - SCULPTURE (marché de) § Marché au terme duquel Toussaint CHENU maître sculpteur et peintre r. de la Tisseranderie paroisse Saint-Jehan en Grève promet à Pierre ROGER officier de la panneterie de la Reine Régente demeurant à Saint-Germain en Loye de faire les ouvrages de. .. pour une tombe de pierre de livres pour l'église de Saint-Germain EN LAYE moy. 60 Lts, 16 avril 1649; MC/ET/IV/103
      marché; sculpteur
    - HARDIVILLIERS (Gentien) maître orfèvre § Bail, 18 avril 1649; MC/ET/IV/103
    - ORFÈVRE HARDIVILLIERS Gentien § bail, 18 avril 1649; MC/ET/IV/103
    - HARDIVILLIERS (Jean-Gentien) marchand orfèvre § 1°/ Bail; 2°/ Echange, 8 mai 1649; MC/ET/IV/103
      échange; bail; Hardivilliers, Jean-Gentien
    - ORFÈVRE HARDIVILLIERS Jean, Gentien § 1°/ Bail; 2°/ échange, 8 mai 1649; MC/ET/IV/103
      échange; bail; Hardivilliers, Jean- Gentien
    - Contrat de mariage entre Jacques Bersu, tapissier de la duchesse d'Orléans, demeurant rue du Coeur-Volant, fils de défunts Hilaire Bersu, bourgeois de Paris, et Martine Béranger, et Esther-Marie Massy, couturière, demeurant rue des Fossés, à Saint-Germain-des-Prés, fille de Nicolas Massy, horloger à Blois, et d'Esther Gribelin, auquel figure comme témoin du fiancé Noël Guérin, maître joueur d'instruments, cousin issu de germain., 23 mai 1649; MC/ET/IV/103
      Documents du Minutier central concernant l'histoire de la musique (1600-1650), par Madeleine Jurgens, tome I [études I à X, 1763 actes], Paris, Archives nationales, 1967, p. 542 (instrument de recherche imprimé dématérialisé, certaines notices sont plus détaillées dans la version intégrale accessible en ligne par la rubrique 'Autres instruments de recherche', voir contexte dans le Plan d’orientation général - Notaires de Paris, guides thématiques du Minutier).
    - VITRIER (maître), GUERIN (Nicolas) § Présence à mariage, 23 mai 1649; MC/ET/IV/103
      contrat de mariage; Guérin, Nicolas
    - TAPISSIER de la duchesse d'Orléans DU BOIS (Julien) § Signature. .. à mariage, 23 mai 1649; MC/ET/IV/103
      contrat de mariage; Du Bois, Julien
    - TAPISSIER de la duchesse d'Orléans BERSUT (Jean) r. du Coeur volant paroisse Saint-Sulpice § mariage de. .., 23 mai 1649; MC/ET/IV/103
    - HORLOGER LEROY (Grégoire) § mariage, 23 mai 1649; MC/ET/IV/103
      contrat de mariage; Leroy, Grégoire
    - BERSU (Jean) tapissier de la D/esse/ d'Orléans § Mariage, 23 mai 1649; MC/ET/IV/103
      contrat de mariage; Bersu, Jean
    - CHIRURGIEN-BARBIER et valet chambre de Son Altesse RoyaleGUICHARD (Jean) § Vente, 14 juin 1649; MC/ET/IV/103
      acte de vente; Guichard, Jean
    - PATISSIER ordianire de la Reine SOLINCART (Jean) § mariage, 14 juin 1649; MC/ET/IV/103
      contrat de mariage; Solincart, Jean
    - SOLINCART (Jean) pâtissier ordianire de la Reine § Mariage de la fille de Jean SOLINCART, 14 juin 1649; MC/ET/IV/103
    - GUICHARD (Jean) chirurgien barbier et valet de chambre de S.A.R. § Vente, 14 juin 1649; MC/ET/IV/103
    - Bail pour quatre ans, par Pierre Pontheron, peintre ordinaire du roi, et contrôleur de la bûche, demeurant rue des Gravilliers, paroisse Saint-Nicolas-des-Champs, procureur de Claude Des Aulnois, (1) maître rôtisseur, juré mouleur de bois, à Guillaume Molion, bourgeois de Paris, et à Jeanne Cousture, sa femme, d'une maison sise à Paris, rue de la Mortellerie, à l'enseigne du 'Saut de la Chèvre', consistant en un corps de logis à deux boutiques, trois étages de chambres, grenier, cave, appartenant pour deux tiers au sieur Pontheron, et un tiers au sieur Des Aulnois, moyennant un loyer annuel de 450 livres., 25 juin 1649; MC/ET/IV/103
      Compléments de description: (1) Procuration du 18 décembre 1648, devant Marion et Delacroix.
      Documents du Minutier central concernant les peintres, sculpteurs et graveurs au XVIIe siècle (1600-1650) [études I à X, 1955 actes], par Marie-Antoinette Fleury, tome I, Paris, S.E.V.P.E.N, 1969, p. 590 (instrument de recherche imprimé dématérialisé, certaines notices sont plus détaillées dans la version intégrale accessible en ligne par la rubrique 'Autres instruments de recherche', voir contexte dans le Plan d’orientation général - Notaires de Paris, guides thématiques du Minutier).
      bail; Gravilliers (rue des); Mortellerie (rue de la); Saint-Nicolas-des-Champs (paroisse); Saut de la Chèvre (enseigne du); Cousture, Jeanne; Des Aulnois (M.); Des Aulnois, Claude; Molion, Guillaume; Pontheron, Pierre; contrôleur (Ancien Régime); officier de la Bouche du roi (Ancien Régime); officier civil (Ancien Régime); peintre; cuisinier
    - PONTERON (Pierre) peintre ordianire du Roi § Bail, 25 juin 1649; MC/ET/IV/103
      bail; Ponteron, Pierre
    - POULLAIN (Jean) maçon § Marché de maçonnerie pour un portail rue de Charenton., 26 juin 1649; MC/ET/IV/103
    - MAÇON POULAIN Jean § marché de maçonnerie, 26 juin 1649; MC/ET/IV/103
    - ROUST (Ferdinand) maître horloger § Désistement, 28 juin 1649; MC/ET/IV/103
      Roust, Ferdinand